# 销售需要安装调试的设备，在设备已签收但未调试验收时，如何进行会计处理

提问人：numberxu123 时间：2022-05-21 15:18:52
A公司销售试验箱设备，设备需要经过安装调试。付款条件为：预付30%，货到30%，安装调试验收合格30%，质保金10%。
请问：货到时，公司如何进行会计处理？我理解是这样的：
A公司的设备在抵达客户被客户签收时即拥有了30%的收款权利，该权利是无条件的，应当确认为一项应收账款。由于设备尚未安装调试，未取得验收合格的报告，此时，不满足收入确认的条件。那么贷方如何处理呢？根据新收入准则，合同负债科目核算企业已收或应收客户对价而应向客户转让商品的义务。是否这样理解，设备在签收时，A公司取得了30%无条件收款的权利，借记“应收账款 30%”，同时，公司负有继续转让商品（即安装调试）的义务，贷记“合同负债 30%”？请指教。

回答人：chenyiwei
首先要确定：“安装调试”本身是否构成一项单项履约义务？
如果不构成单项履约义务，需在安装调试完毕后一次性确认全部收入的，则对于尚未收到的30%预付款，不应同时确认应收账款和合同负债，而应在实际收到时确认合同负债。
如果构成单项履约义务的，则应将合同总价在两者之间合理分摊。如果分摊到“设备交付”这一履约义务的款项超出合同总价的60%（假设为75%），则在设备交付并取得客户验收后确认与该项履约义务对应的收入，收入金额超出有权收取的里程碑款项的差额（例如15%）确认为合同资产。

提问人：chenyiwei 时间：2022-05-22 23:08:50
首先要确定：“安装调试”本身是否构成一项单项履约义务？
如果不构成单项履约义务，需在安装调试完毕后一次性确认全部收入的，则对于尚未收到的30%预付款，不应同时确认应收账款和合同负债，而应在实际收到时确认合同负债。
如果构成单项履约义务的，则应将合同总价在两者之间合理分摊。如果分摊到“设备交付”这一履约义务的款项超出合同总价的60%（假设为75%），则在设备交付并取得客户验收后确认与该项履约义务对应的收入，收入金额超出有权收取的里程碑款项的差额（例如15%）确认为合同资产。
点评
JACK223344
陈版，如果A公司在合同中，约定设备到达客户处超过 12 个月，因客户原因无法进行安装调试，A公司可以视同验收完毕。在本约定下，A公司是否可以在因客户原因到货 12 个月确认收入？有哪些事项需要关注的呢？
发表于 2022-9-28 15:11

回答人：chenyiwei
回复楼上批注：对于这类“逾期不验收则视同合格”的约定，应首先关注其合规性（是否符合法律法规规定）和实务中的可操作性，通常应要求有本企业或同行业、同地区其他企业利用该条款确认收入且获得法院支持的近期实际案例作为支持。同时，在具体运用该条款时，应结合案例的具体情况，排除双方存在履约方面争议等可能产生不利影响的因素，以及获取双方就此问题的沟通，以表明本企业一直是在积极地提示和催告客户尽早接受本企业的履约等。